【裁判字號】    99,抗,57
【裁判日期】    990305
【裁判案由】    假扣押
【裁判全文】
臺灣高等法院高雄分院民事裁定            99年度抗字第57號
抗  告  人  乙○○
            甲○○
            丙○○
共同代理人  丁○○
上列抗告人因與相對人戊○○等人間假扣押事件，對於中華民國
99年1 月15日臺灣高雄地方法院98年度全字第29號所為裁定，提
起抗告，本院裁定如下：
    主  文
抗告駁回。
抗告程序費用由抗告人負擔。
    理  由
一、抗告意旨略以：抗告人於原法院聲請假扣押時，即已表明「
    聲請人多次向相對人請求賠償，相對人皆置之未理，仍未見
    相對人有給付之意願」，顯見相對人有蓄意逃避債務之情形
    ，故相對人就前揭債務顯有出脫、隱匿自己之財產之虞，即
    應認為聲請人已表明假扣押之原因，原裁定法院對此漏未審
    酌，顯有違誤。為此，求予廢棄原裁定並裁定就相對人等之
    財產在新台幣（下同）183 萬3,000 元範圍內，予以假扣押
    等語。按債權人就金錢請求或得易為金錢請求之請求，欲保
    全強制執行者，得聲請假扣押。假扣押，非有日後不能強制
    執行或甚難執行之虞者，不得為之。請求及假扣押之原因應
    釋明之，民事訴訟法第522 條第1 項、第523 條第1 項、第
    526 條第1 項定有明文。又新修正民事訴訟法第526 條第2
    項，已將「債權人雖未為前項釋明，如就債務人所應受之損
    害已供法院所定之擔保者，得命為假扣押」之規定，修正為
    「前項釋明如有不足，而債權人陳明願供擔保或法院認為適
    當者，法院得定相當之擔保，命供擔保後為假扣押」，以與
    同條第1 項規定「請求及假扣押之原因，應釋明之」相呼應
    。是請求及假扣押之原因，債權人如未先為釋明，縱就債務
    人所應受之損害供法院所定之擔保者，亦不得命為假扣押，
    必因釋明而有不足，並經債權人陳明願供擔保或法院認為適
    當者，始得命供擔保後為假扣押（最高法院94年度台抗第66
    5 號、94年度台抗第156 號裁定參照）。
二、經查，抗告人於原法院聲請意旨略以：抗告人所受之損害前
    經由專業環保單位粗估至少約337 萬元，業經聲請原法院准
    許就相對人所有之財產於337 萬元之範圍內予以假扣押，嗣
    原法院審理後，認回復原狀所需費用至少為520 萬3,000 元
    ，尚有183 萬3,000 元之差額。抗告人多次向相對人請求賠
    償，相對人皆置之未理，仍未見相對人有給付意願，足見相
    對人顯有出脫、隱匿財產之行為，致使日後將有不能或甚難
    強制執行之虞，茲為保全將來執行，為此願供擔保聲請假扣
    押云云，固據抗告人提出租賃契約、新世紀環保股份有限公
    司之函文（以上均影本），釋明其請求之原因，惟就抗告人
    有何日後不能強制執行或甚難執行之虞之假扣押原因，並未
    提出可即時調查之證據以供釋明，抗告人在本院亦陳稱所指
    抗告人多次向相對人請求賠償，相對人都置之不理，及相對
    人有出脫、隱匿自己財產之虞等情，均無法提出證據為釋明
    （本院卷第11、12頁），抗告人未能提出任何證據以釋明假
    扣押之原因。至於抗告人援引本院98年度抗字第303 號裁定
    ，主張其已有就假扣押原因為釋明云云，經核本件與上開本
    院98年度抗字第303 號之情節不同，自不能比對援引。依上
    開說明，法院自不得准予假扣押，原法院駁回抗告人之聲請
    核無違誤。抗告意旨指摘原裁定不當，求予廢棄，並無理由
    ，應予駁回。
據上論結，本件抗告為無理由，依民事訴訟法第495 條之1 第1
項、第449條第1項、第95條、第78條，裁定如主文。
中    華    民    國    99    年    3     月    5     日
                              民事第六庭
                                  審判長法官  許明進
                                  法      官  徐文祥
                                  法      官  張明振
以上正本證明與原本無異。
如不服本裁定應於送達後10日內向本院提出再抗告狀（並按他造
當事人之人數附繕本），並繳納再抗告費新台幣1,000 元。
再為抗告僅得以適用法規顯有錯誤為理由，並應委任律師為代理
人。
中    華    民    國    99    年    3     月    8     日
                                  書  記  官  熊惠津
附註：
抗告人之配偶、三親等內之血親、二親等內之姻親，或抗告人為
法人、中央或地方機關時，其所屬專任人員具有律師資格並經法
院認適當者，亦得為第三審代理人。
抗告人或其法定代理人具有律師資格者及前項情形，應於提起抗
告或委任時釋明之。

司法院資訊處製作；財團法人民間司法改革基金會備份。
